臺灣臺北地方法院民事裁定
109年度國小上字第12號
上  訴  人  劉佩姍

訴訟代理人  黃昇義
被  上訴人  臺北市政府警察局交通警察大隊

法定代理人  陳明志
上列當事人間請求國家賠償事件，上訴人對於民國109年3月31日
本院臺北簡易庭109年度北國小字第3號小額訴訟程序第一審判決
提起上訴，本院裁定如下：
    主  文
上訴駁回。
第二審訴訟費用新臺幣壹仟伍佰元由上訴人負擔。
    理  由
一、按對於小額程序之第一審裁判之上訴，非以其違背法令為理
    由，不得為之；其上訴狀內應記載上訴理由，並表明原判決
    所違背之法令及其具體內容，暨依訴訟資料可認為原判決有
    違背法令之具體事實，民事訴訟法第436條之24第2項、第43
    6條之25分別定有明文。又依民事訴訟法第436條之32第2項
    準用第468條及第469條第1至5款之規定，所謂判決違背法令
    係指判決不適用法規或適用不當者而言，且判決有同法第46
    9條第1款至第5款情形之一者，為當然違背法令。是當事人
    以小額程序之第一審判決違背法令為理由提起上訴時，就原
    判決如何不適用法規或適用法規不當，其上訴狀或理由書應
    有具體之指摘，並揭示該法規之條項或其內容，若係成文法
    以外之法則，應揭示該法則之旨趣，倘為司法院解釋或最高
    法院之判例，則應揭示該判解之字號或其內容，如依民事訴
    訟法第469條第1款至第5款所列各款事由提起上訴者，其上
    訴狀或理由書應揭示合於該條款之事實，若小額訴訟程序上
    訴人之上訴狀或理由書未依上述方法表明者，自難認已對原
    判決之違背法令有具體之指摘，其上訴即不合法（最高法院
    71年台上字第314號裁判意旨參照）。而依民事訴訟法第436
    條之32第2項規定，第469條第6款之判決不備理由或理由矛
    盾之當然違背法令於小額事件之上訴程序並不準用。是於小
    額事件中所謂違背法令，並不包含認定事實錯誤、取捨證據
    不當或就當事人提出之事實或證據疏於調查或漏未斟酌之判
    決不備理由情形。又依民事訴訟法第436條之32第2項準用同
    法第471條第1項之上訴法律審（第三審）之規定，小額訴訟
    程序之上訴人若未於提起上訴後20日內提出如上所述之合法
    上訴理由書於第二審法院，第二審法院無庸命其補正，即得
    依同法第436條之32第2項準用同法第444條第1項前段之規定
    ，逕以裁定駁回之。
二、本件上訴意旨略以：上訴人所有之車牌號碼0000-00號自用
    小客車（下稱系爭車輛）於民國108年11月23日晚間6時30分
    許，在臺北市○○區○○街000巷0號旁，因違規停車遭被上訴人
    拖吊至信義南港保管場，然拖吊人員在執行吊掛作業時，因
    操作不當導致系爭車輛車頭保桿下方護板嚴重破裂及變形，
    上訴人因此受有新臺幣（下同）5,095元之損害（含系爭車
    輛維修費用4,095元、處理國家賠償及民事訴訟期間之交通
    費1,000元）。惟原審未依上訴人所提出之證據及以民法第2
    13條、第215條之回復原狀所需費用為判決，亦非判決被上
    訴人於原審時所表示願賠償之金額2,000元，而僅判決被上
    訴人賠償折舊後之零件金額410元，完全未保障上訴人之權
    益，故為此聲明上訴，請求被上訴人應賠償上訴人5,095元
    ，及自起訴狀繕本送達翌日起至清償日止，按年息百分之5
    計算之利息等語。
三、經查，本件上訴人係對於上開小額訴訟程序第一審判決提起
    上訴，惟觀諸上訴人所執前揭上訴理由，無非均係涉及原審
    認定事實職權評斷之事項，核屬於事實審法院取捨證據、認
    定事實之職權範圍，此應由事實審法院斟酌全辯論意旨及調
    查證據之結果，依自由心證判斷之。且原審就其取捨證據、
    認定事實，已於原審判決理由欄內說明，而上訴人並未於上
    訴理由狀內具體指出原審判決有何違背法令或不當適用法規
    之情事，復未敘明原審判決所違反之法令條項或其內容有何
    判決違背法令之具體事實，則揆諸前揭法律規定與說明，自
    不得謂上訴人已合法表明上訴理由，是本件上訴顯難認為合
    法，自應予駁回。
四、本件第二審訴訟費用，應依民事訴訟法第436條之32第1項準
    用同法第436條之19條第1項，確定其數額為1,500元，應由
    上訴人負擔。
五、依民事訴訟法第436條之32第1項、第2項、第444條第1項前
    段、第471條第1項、第95條、第78條、第436條之19第1 項
    ，裁定如主文。
中　　華　　民　　國　　109 　年　　6 　　月　　 5　　日
                  民事第五庭審判長法  官  匡  偉
　　　　　　　　　                法  官  楊承翰
　　　　　　　　　                法　官  王唯怡
以上正本係照原本作成。
本裁定不得抗告。 
中　　華　　民　　國　　109 　年　　6 　　月　　 5　　日
                                  書記官  鞠云彬